臺灣橋頭地方法院民事判決
111年度橋小字第1218號
原      告  白欣禾  
被      告  傅姵綾  

上列當事人間請求損害賠償事件，本院於民國111年10月21日言
詞辯論終結，判決如下：
    主  文
被告應給付原告新臺幣壹萬元，及自民國一一一年十月二十二日
起至清償日止，按週年利率百分之五計算之利息。
訴訟費用新臺幣壹仟元由被告負擔。
本判決第一項得假執行。但被告如以新臺幣壹萬元為原告預供擔
保，免為假執行。
    事實及理由
一、原告主張：被告於民國110年10月25日某時許，在高雄市楠
    梓區和光街某巷弄內，將其所申設之永豐商業銀行帳號0000
    0000000000號帳戶(下稱系爭帳戶)存摺、提款卡、密碼，交
    予真實姓名年籍均不詳之詐欺集團成年成員。嗣該詐騙集團
    所屬成員即意圖為自己不法之所有，基於詐欺取財及洗錢之
    犯意聯絡，先以Line ID「12lsy」將原告加為好友，再以「
    才庫人力-導師林天祥」向原告佯稱：完成任務可獲取相應
    獎勵，並可透過財滙通網站操盤炒股賺錢云云，致原告陷於
    錯誤，於110年10月28日14時33分匯款新臺幣(下同)1萬元至
    系爭帳戶，並旋遭提領一空。原告因而受有上開金錢之損失
    ，為此依侵權行為之法律關係提起本件訴訟。聲明：如主文
    第一項所示。
二、被告則以：我沒有拿到這筆錢，我的帳戶是被騙走的，我不
    會賠這筆錢等語，資為抗辯。聲明：原告之訴駁回。 　　
三、得心證之理由：　　　
（一）按因故意或過失，不法侵害他人之權利者，負損害賠償責
      任。數人共同不法侵害他人之權利者，連帶負損害賠償責
      任﹔不能知其中孰為加害人者，亦同。造意人及幫助人，
      視為共同行為人，民法第184條第1項前段、第185條分別
      定有明文。經查，原告主張之上揭事實，業經本院核閱11
      1年度金簡上字第105號刑事案件全卷無訛，且被告因其交
      付系爭帳戶予詐騙集團成員之行為，經本院以111年度金
      簡字第207號判決處有期徒刑6月(現上訴由本院以111年度
      金簡上字第105號案件審理中)，本院依上開調查證據之結
      果，認原告主張之上開事實為真。
（二）被告雖抗辯上情，然其於警詢中陳稱：我於110年10月間
      ，在臉書上看到借錢的廣告，我就直接加對方提供的line
      ，對方問我要用什麼當作抵押品，我說我有一台機車可以
      抵押，對方又問我要如何拿錢，就要我提供一個帳戶給他
      們匯錢，並說會派一個人來拿我的帳戶去影印，後來對方
      於110年10月25日左右人到我住處附近的某個巷子跟我拿
      系爭帳戶的存簿及提款卡，直到11月初我要去領工作薪水
      ，發現帳戶被警示了等情(見警卷第2頁)。然被告前曾向
      台灣銀行、高雄銀行辦理助學貸款，為其於偵查中所自承
      (見偵卷第16頁)，當知辦理貸款並無庸交付帳戶提款卡予
      他人，焉有將系爭帳戶提款卡交予協助辦理貸款之人，供
      其確認有無匯入貸款款項之可能。再者，被告於偵查中稱
      ：對方拿走提款卡，說當天影印完還我，後來我忙工作也
      忙小孩，等我問他時，他已經退出群組云云(見偵卷第16
      頁)，惟金融帳戶為個人信用表彰，理當妥為保管，倘被
      告確為辦理貸款而交付，於當日未取回存簿、提款卡時，
      本應有所警覺，積極聯繫或辦理掛失止付，而詐欺集團成
      員既知以他人帳戶掩飾犯罪所得，顯非智商愚昧之人，當
      知社會正常之人如發現帳戶提款卡遺失或喪失占有，必於
      發現後立即向金融機構辦理掛失止付，一旦掛失止付後，
      渠等即無法提領該帳戶內之犯罪所得，致令大費周章所從
      事之犯罪行為徒勞無功。換言之，若非確知該帳戶所有人
      於相當期間內不會報警或掛失止付，詐騙集團成員能自由
      使用該帳戶提款、轉帳，則渠等斷無使用該帳戶從事於財
      產犯罪，而甘冒隨時有遭掛失止付，致詐騙所得付諸東流
      之風險，被告所為上開辯解顯與常情有違，非可採信。從
      而，被告可預見其提供系爭帳戶存簿、提款卡供他人使用
      ，可能幫助詐騙集團遂行詐欺、一般洗錢犯行，致他人受
      有財產損失，原告亦因遭詐騙而受有匯出款項至被告帳戶
      之損失，與被告行為間顯具相當因果關係，均足認定。揆
      諸上開規定，被告自應視為共同行為人，而與不詳詐騙集
      團成員連帶負損害賠償責任。
（三）末按給付無確定期限者，債務人於債權人得請求給付時，
      經其催告而未為給付，自受催告時起，負遲延責任；其經
      債權人起訴而送達訴狀，或依督促程序送達支付命令，或
      為其他相類之行為者，與催告有同一之效力；遲延之債務
      ，以支付金錢為標的者，債權人得請求依法定利率計算之
      遲延利息；應付利息之債務，其利率未經約定，亦無法律
      可據者，週年利率為5%，民法第229條第2項、第233條第1
      項前段、第203條分別定有明文。本件原告僅聲明請求自1
      11年10月22日起算遲延利息(見本院卷第51頁)，而未表明
      請求之利率，依上開規定，自應按法定利率5%計算原告所
      得請求之利息。是原告依侵權行為之法律關係，請求被告
      給付如主文第一項所示之金額、利息，核屬有據，應予准
      許。　　　
四、本件係依小額訴訟程序所為被告敗訴之判決，依民事訴訟法
    第436條之20之規定，應依職權宣告假執行。並依職權宣告
    被告預供相當擔保，免為假執行。
五、本件事證已臻明確，兩造其餘攻擊防禦方法及證據，經核與
    判決結果不生影響，爰不一一論述，併此敘明。
六、訴訟費用負擔之依據：民事訴訟法第78條。 　　
中　　華　　民　　國　　111 　年　　11　　月　　 4　　日
    　　　　　　　橋頭簡易庭　法　　　官  薛博仁
以上正本係照原本作成。
民事訴訟法第436條之24第2項：對於本判決之上訴，非以違背法
令為理由，不得為之。
如對本判決上訴，須於判決送達後20日內向本院提出上訴狀，並
須表明原判決所違背之法令及其具體內容與依訴訟資料可認為原
判決有違背法令之具體事實之上訴理由。（均須按他造當事人之
人數附繕本）。
    　　　　　　　　　　　　  書　記　官  林國龍
中　　華　　民　　國　　111 　年　　11　　月　　 4　　日